臺灣臺南地方法院民事裁定
111年度家護字第1184號
聲  請  人  甲○○    住○○市○○區○○路0段000巷00弄0

相  對  人  丙○○ 
相  對  人  乙○○  
上二人共同                      
代  理  人  林心惠律師
上列聲請人聲請對相對人核發通常保護令事件，本院裁定如下：
    主  文
聲請駁回。
程序費用由聲請人負擔。
    理  由
一、聲請意旨略以：聲請人甲○○為相對人丙○○、乙○○（下稱相對
    人等）之姪女，具有家庭暴力防治法所定之家庭成員關係。
    於民國111年4月30日下午4時許，相對人等前來聲請人臺南
    市○○區○○路0段000巷00弄0號住處前與聲請人之父施前陣談
    論渠等母親黃雀照顧事宜，聲請人持手機蒐證錄影後，相對
    人丙○○將手機拍掉，相對人乙○○手持安全帽作勢打聲請人之
    父親，爭執中發生拉扯，導致聲請人抓傷，已發生家庭暴力
    事件，並認聲請人有繼續遭受相對人實施不法侵害行為之危
    險等語，依家庭暴力防治法之規定，聲請核發該法第14條第
    1項第1、2、4款內容之保護令。
二、相對人等則以：
　　㈠聲請人提出臺南市立安南醫院受理家庭暴力事件驗傷診斷
      書及診斷證明書等為證，然聲請人係主張其於111年4月30
      日下午4時許即受到相對人等為家庭暴力行為，惟聲請人
      提出上開之診斷證明書乃當日下午8時28分，此段期間發
      生何事尚不清楚，然可以確定的是，當相對人等騎車離開
      時，聲請人之雙手手臂均無任何抓傷，故自難遽予認定上
      開驗傷診斷書上所載之聲請人傷勢，確屬係受相對人等不
      法侵害所致之傷害，是以聲請人所提之上開驗傷診斷書，
      無從作為本件不利相對人等認定之依據。
　　㈡退言之，縱認兩造於111年4月30日下午4時許確有肢體衝突
      （相對人等堅決否認），亦堪認該次事件顯係一偶發爭執
      。再者，聲請人既無法提出證據證明相對人等對於聲請人
      有長期性、連續性及習慣性之實施暴力行為，而認聲請人
      有繼續遭受相對人實施身體或精神上不法侵害行為之急迫
      危險存在，可認目前自無核發保護令以保護聲請人之必要
      ，益徵本件聲請人請求法院核發保護令，即屬無據。
　　㈢綜上所述，本件除聲請人所提出之驗傷診斷書，無法作為
      相人等有對聲請人為家庭暴力之佐證，且即便兩造間確有
      肢體衝突，亦可認定應係雙方一時衝動所致之偶發事件，
      而聲請人又無法提出足以認定相對人等對聲請人具有連續
      性及持續性之家庭暴力行為特徵，因而認聲請人有繼續受
      相對人家庭暴力侵害之危險，是聲請人聲請核發保護令，
      於法尚有未合，實不應准許，請鈞院駁回之。
三、按「保護令之程序，除本章別有規定外，適用家事事件法有
    關規定」、「家事非訟事件，除法律別有規定外，準用非訟
    事件法之規定」、「民事訴訟法有關送達、期日、期間及證
    據之規定，於非訟事件準用之」、「當事人主張有利於己之
    事實者，就其事實有舉證之責任。」，家庭暴力防治法第20
    條第1 項、家事事件法第97條、非訟事件法第31條、民事訴
    訟法第277 條前段分別定有明文。而家庭暴力防治法關於保
    護令之立法，乃是法律針對家庭暴力之被害人，於其遭受加
    害人虐待或威嚇等危險時，用以禁止加害者繼續施暴之緊急
    救濟程序，是以聲請人聲請通常保護令，必須證明有正當、
    合理、可信屬實之理由，足認被害人本人或其家人有受相對
    人虐待或威嚇之現時或急迫危險存在，如不核發保護令將無
    法立即防止相對人之侵害性行為，而導致被害人受致傷害，
    始足以當之。且依上開法條之規定及立法意旨說明，聲請人
    就聲請保護令之事件，除須舉證證明已發生家庭暴力之行為
    外，尚須證明被害人是否有「繼續」遭相對人身體上及精神
    上不法侵害之「危險」存在。
四、經查，本件聲請人主張遭受相對人實施上揭身體及精神上不
    法侵害行為，有再受家庭暴力之危險等情，聲請人應就其主
    張之上開事實是否屬實，及是否有「繼續」遭受相對人身體
    上及精神上不法侵害之「危險」之事實，舉證證明之。本件
    聲請人固提出臺南市政府警察局第一分局莊敬派出所調查筆
    錄、家庭暴力通報表等件（見本院卷第19-25、27-29頁）為
    證。惟本院審酌上揭調查筆錄、通報表均係警方依據聲請人
    單方面陳述所為之紀錄，至聲請人所提出之驗傷診斷書，亦
    僅證明聲請人受有傷害，而無從逕認係相對人等所為，而相
    對人等固不否認有去聲請人住處等情，但否認係對聲請人施
    以家暴行為，並以前詞置辯。本案事發經過經本院當庭勘驗
    聲請人所提出光碟，勘驗結果：㈠相對人乙○○與相對人丙○○
    一同騎機車到聲請人住處門前，乙○○與施前陣因母親黃雀之
    照護問題對話；聲請人在一旁質疑乙○○沒有禮貌，乙○○即對
    聲請人稱「混蛋」，聲請人亦也回稱「你才是混蛋」相互口
    角爭執。㈡相對人丙○○開始在一旁持手機錄影，聲請人在一
    旁對乙○○質疑「你們沒有資格這樣對我爸，你們做人做成這
    個樣子是對的嗎？」，繼而聲請人與乙○○、丙○○激烈爭執，
    爭執中聲請人手機畫面晃動，聲請人指稱「你不要動我的手
    」。㈢畫面地點在聲請人住處門前，大致內容為聲請人與丙○
    ○、乙○○、施前陣等四人相互指責有關黃雀照顧事宜，爭執
    激烈，最後聲請人叫丙○○、乙○○「滾蛋」等情，有本院勘驗
    筆錄在卷(見本院卷第69-70頁)可佐。依上開勘驗筆錄過程
    可知，相對人等於111年4月30日下午4時許到達聲請人住處
    前，主要係要與聲請人之父親，談論渠等母親黃雀事宜，而
    當時聲請人在一旁因不滿相對人等之言行，始暴發兩造一來
    一往言語互為衝突，本院審酌依既有事證，認兩造間應僅係
    因黃雀照顧事宜，而生之糾紛，尚查無相對人等明確蓄意施
    暴之舉，況聲請人於本院審理時亦陳稱：111年4月30日才看
    過相對人等。足見，相對人等亦無慣常或密集施暴之情節，
    可認上開事件，僅係零星偶發爭執。從而，本件依既有之卷
    證資料，尚不足認相對人等有對聲請人施以家庭暴力之不法
    侵害行為之繼續性及危險性，依前開說明，即欠缺核發保護
    令之「必要性」。故聲請人聲請對相對人核發保護令，於法
    即有未洽，應予駁回。
五、綜上所述，聲請人不能證明其有遭相對人實施家庭暴力且有
    繼續遭相對人不法侵害之危險，依上開法律規定及說明，本
    件聲請為無理由，應予駁回。惟倘日後仍有家庭暴力行為之
    發生，聲請人自得檢具相關事證，另行提出民事保護令之聲
    請，附此敘明。
六、依家庭暴力防治法第20條第1 項，家事事件法第97條，非訟
    事件法第2l條第2 項，民事訴訟法第78條，裁定如主文。
中　　華　　民　　國　　111 　年　　10　　月　　11　　日
                  家事法庭  法  官  陳文欽
以上正本係照原本做成。
如對本裁定抗告須於裁定送達後10日內向本院提出抗告狀。
中　　華　　民　　國　　111 　年　　10　　月　　11　　日
                            書記官  易佩雯